【裁判字號】    99,交抗,988
【裁判日期】    991110
【裁判案由】    聲明異議
【裁判全文】
臺灣高等法院臺中分院刑事裁定         99年度交抗字第988號
抗  告  人
即受處分人  甲○○
上列抗告人因違反道路交通管理處罰條例聲明異議案件，不服臺
灣彰化地方法院中華民國99年9月21日所為裁定（99年度交聲字
第825號）提起抗告，本院裁定如下：
    主  文
抗告駁回。
    理  由
一、本件抗告意旨略以：抗告人即受處分人甲○○已於99年7月
    19日至彰化監理站提出聲明異議書，因適逢星期六、日，可
    能彰化監理站文件送達遲延，所以遲至99年7月22日才收受
    ，致抗告人提出聲明異議和原裁定認定之日期有出入，請求
    重新認定提出日期云云。
二、按受處分人不服道路交通管理處罰條例第8條主管機關所為
    之處罰，得於接到裁決書之翌日起20日內，向管轄地方法院
    聲明異議，道路交通管理處罰條例第87條第1項定有明文；
    又依道路交通管理處罰條例第87條規定向管轄法院聲明異議
    之期間，自裁決送達之翌日起算，並得依法扣除在途期間；
    而交通法庭認聲明異議不合法律上之程式，且無從補正者，
    應以裁定駁回之，道路交通案件處理辦法第12條、第18條前
    段亦分別定有明文。次按處理違反道路交通管理事件，有關
    文書送達之程序，依行政程序法之規定。送達，於應受送達
    人之住居所、事務所或營業所為之。於應送達處所不獲會晤
    應受送達人時，得將文書付與有辨別事理能力之同居人、受
    僱人或應送達處所之接收郵件人員。違反道路交通管理事件
    統一裁罰基準及處理細則第5條、行政程序法第72條第1項前
    段、第73 條第1項分別定有明文。
三、經查：
  (一)本件抗告人於民國97年9月16日晚上20時49分許，因駕駛車
    牌號碼6382-NH自用一般小貨車「經警方施行酒測，酒測值
    為0.7㎎/l，不合格」之違規行為，為警以彰化縣警察局舉
    發違反道路交通管理事件通知單（彰警交字第I00000000號
    ）舉發，原處分機關交通部公路總局臺中區監理所彰化監理
    站於99年6月24日以彰監四字第裁64-I00000000號違反道路
    交通管理事件裁決書，予以裁罰。該裁決書於99年6月29日
    送達於抗告人之戶籍地址即彰化縣彰化市○○里○○路○段
    373巷17號，並由抗告人之祖母（同居人）簽章收受，有送
    達證書影本1紙（見原審卷第11頁），在卷可稽，原處分機
    關上開裁決書已生合法送達的效力。
  (二)按抗告人如對原處分機關前開裁決不服欲提起異議，得於接
    到裁決書之翌日起20日內，向管轄地方法院聲明異議，又抗
    告人之住址係位於彰化縣彰化市，而原處分機關交通部公路
    總局臺中區監理所彰化監理站係位於彰化縣花壇鄉，依法院
    訴訟當事人在途期間標準第4條之規定，應依同標準第2條第
    1款之地方法院在途期間欄所載之日數即2日，扣除在途期間
    。其異議期間應自合法送達裁決書之翌日即99年6月30日起
    至同年7月21日（加計扣除在期間2日）止。惟抗告人遲至99
    年7月22日始向原處分機關提出聲明異議狀，有交通部公路
    總局臺中區監理所彰化監理站99年8月2日中監彰字第099100
    2532號函檢附之抗告人聲明異議狀上所蓋原處分機關公文收
    文專用章可稽，是抗告人聲明異議顯已逾20日之異議期間。
  (三)抗告人抗告意旨陳稱因其提出聲明異議狀99年7月19日時適
    逢星期六、日，原處分機關收受遲延，致聲明異議逾期云云
    ，惟查，99年7月19日為星期一，非抗告人所陳為星期六、
    日。從而，依照前開法條規定及說明，本件抗告人逾期始聲
    明異議，且屬不得補正，依法自應予以駁回。原審法院因而
    裁定駁回抗告人之聲明異議，於法並無違誤。抗告意旨徒執
    前詞提起抗告，為無理由，應予駁回。
四、據上論斷，應依道路交通案件處理辦法第26條，刑事訴訟法
    第412條，裁定如主文。
中    華    民    國    99    年    11    月    10    日
            刑事第四庭    審判長法  官  洪  耀  宗
                                法  官  劉  登  俊
                                法  官  林  清  鈞
以上正本證明與原本無異。
不得再抗告。
                                書記官  陳  宜  屏
中    華    民    國    99    年    11    月    10    日

司法院資訊處製作；財團法人民間司法改革基金會備份。
